臺灣屏東地方法院刑事判決　　　　　　　 100年度訴字第42號
公　訴　人　臺灣屏東地方法院檢察署檢察官
被　　　告　彭財群
上列被告因違反毒品危害防制條例案件，經檢察官提起公訴（99
年度毒偵字第2693號），本院於準備程序進行中，因被告就被訴
事實為有罪之陳述，經告知簡式審判程序意旨，並聽取公訴人及
被告之意見後，本院合議庭裁定由受命法官獨任依簡式審判程序
審理，判決如下：
    主  文
彭財群施用第一級毒品，處有期徒刑陸月，如易科罰金，以新台
幣壹仟元折算壹日，扣案之注射針筒壹支沒收銷燬之。
    事  實
一、彭財群前於民國94年間因施用毒品案件，經本院以94年度毒
    聲字第301 號裁定送觀察、勒戒後，認有繼續施用毒品傾向
    ，再由本院以96年毒聲字第8 號裁定送強制戒治，96年10月
    26日強制戒治執行完畢釋放，並由台灣屏東地方法院檢察署
    檢察官以96年度戒毒偵字第63號為不起訴處分確定。詎其猶
    不知戒除毒癮，於強制戒治執行完畢釋放後5 年內，竟基於
    施用第一級毒品之犯意，於99年10月27日24時許，在屏東縣
    萬丹鄉○○村○○路2468號之豬舍內，將第一級毒品海洛因
    加水置於其所有之針筒內，以注射之方式，施用第一級毒品
    海洛因1 次。嗣於99年10月28日6 時30分許，在屏東縣萬丹
    鄉○○村○○路2468號之豬舍內，為警持本院所核發之搜索
    票前往上開豬舍搜索而查獲，並扣得其本件施用海洛因所用
    之注射針筒1 支。復徵得其同意後採尿送驗，檢出尿液中呈
    海洛因代謝後之嗎啡陽性反應，始悉上情。
二、案經屏東縣政府警察局屏東分局報告台灣屏東地方法院檢察
    署檢察官偵查起訴。
    理  由
一、本件被告彭財群所犯係死刑、無期徒刑、最輕本刑為3 年以
    上有期徒刑以外之罪，其於準備程序就前揭被訴事實為有罪
    之陳述，經受命法官告知簡式審判程序之旨，並聽取其與公
    訴人之意見後，本院認無不得或不宜改依簡式審判程序進行
    之情事，依刑事訴訟法第273 條之1 第1 項、第284 條之1
    規定，裁定本件由受命法官獨任進行簡式審判程序，合先敘
    明。
二、上揭犯罪事實，業據被告於警詢及本院審理中坦承不諱；且
    被告於99年10月28日7 時為警所採集之尿液，經屏東縣政府
    警察局屏東分局員警初步檢驗後，再送台灣檢驗科技股份有
    限公司以酵素免疫分析法及氣相層析質譜儀法檢驗，均呈嗎
    啡（即海洛因代謝後成分）之陽性反應，此有台灣檢驗科技
    股份有限公司99年11月16日編號KH2010B0000000號濫用藥物
    尿液檢驗報告、屏東縣政府警察局屏東分局查獲涉嫌毒品條
    例毒品初步檢驗報告表、毒品案件涉嫌人尿液採證編號姓名
    對照表各1 紙、初步檢驗照片1 幀在卷可稽；另本件查獲時
    所扣得之注射針筒1 支為被告施用本次第一級毒品所用，業
    據其供承在卷，而該支注射針筒經屏東縣政府警察局屏東分
    局員警初步檢驗，確含海洛因之成分乙節，亦有屏東縣政府
    警察局屏東分局查獲涉嫌毒品條例毒品初步檢驗報告表、初
    步檢驗照片1 幀在卷可徵，上述鑑驗結果，均係檢驗機關本
    於專業知識及以精密儀器或科學檢驗方法所得之結論，自可
    憑信。此外，復有卷附員警偵查報告、查獲施用毒品案件報
    告表、本院99年度聲搜字第000914號搜索票、搜索扣押筆錄
    、扣押物品目錄表各1 份可按，綜上足認，本案事證明確，
    被告上開犯行，應堪認定。
三、被告前於94年間因施用毒品案件，經本院以94年度毒聲字第
    301 號裁定送觀察、勒戒後，認有繼續施用毒品傾向，再由
    本院以96年毒聲字第8 號裁定強制戒治，96年10月26日停止
    強制戒治出所，於97年1 月14日期滿執行完畢，由台灣屏東
    地方法院檢察署檢察官以96年度戒毒偵字第63號為不起訴處
    分確定等情，有台灣高等法院被告前案紀錄表1 份在卷可按
    ，是被告已於強制戒治執行完畢後5 年內再犯本件毒品案件
    ，自應依法論罪科刑。
四、查海洛因屬毒品危害防制條例第2 條第2 項第1 款所規定之
    第一級毒品，不得持有、施用，被告竟持以施用，是核其所
    為，係犯毒品危害防制條例第10條第1 項之施用第一級毒品
    罪。其施用前持有海洛因之低度行為，為施用之高度行為所
    吸收，不另論罪。爰審酌被告前因施用毒品案件，經強制戒
    治後，仍不思悔改，徹底去除施用毒品之惡習，竟又施用毒
    品，顯其無戒絕毒品之意且繼續沈淪毒海之中，及兼衡其素
    行狀況、施用毒品對社會治安造成之危害，生活狀況、教育
    程度、犯後坦承犯行，態度尚佳等一切情狀，量處如主文所
    示之刑並依其職業、收入各節諭知易科罰金之折算標準。扣
    案被告所有、施用第一級毒品海洛因所用之注射針筒1 支，
    經檢驗內含有第一級毒品海洛因之成分，業據上述，而該支
    注射針筒因與其內毒品不可析離，應整體視同本件查獲之第
    一級毒品，併依毒品危害防制條例第18條第1 項前段規定，
    宣告沒收銷燬之。
據上論斷，應依刑事訴訟法273 條之1 第1 項、第299 條第1 項
前段，毒品危害防制條例第10條第1 項、第18條第1 項前段，刑
法第11條、第41條第1 項，判決如主文。
本案經檢察官陳立興到庭執行職務
中    華    民    國  100     年    6     月    30    日
                  刑事第五庭    法  官  劉怡孜
以上正本證明與原本無異。
如不服本判決應於收受判決後10日內向本院提出上訴書狀，並應
敘述具體理由；其未敘述上訴理由者，應於上訴期間屆滿後20日
內向本院補提理由書（均須按他造當事人之人數附繕本）「切勿
逕送上級法院」。
中    華    民    國   100    年    6     月    30    日
                                書記官  薛慧茹
附錄本案論罪科刑法條全文
毒品危害防制條例第10條第1項
施用第一級毒品者，處 6 月以上 5 年以下有期徒刑。